【裁判字號】    95,小上,47
【裁判日期】    950622
【裁判案由】    損害賠償
【裁判全文】
台灣台北地方法院民事裁定
上  訴  人  甲○○
被  上訴人  戊○○
            丙○○
            乙○○
            總統府
上    一人
法定代理人  丁○○
上列當事人間請求損害賠償等事件，上訴人對於中華民國93年12
月8日本院台北簡易庭93年度北小字第 2708號第一審判決提起上
訴，本院裁定如下：
    主  文
上訴駁回。
第二審訴訟費用新台幣壹仟伍佰元由上訴人負擔。
    理  由
一、按對於小額程序之第一審裁判之上訴或抗告，非以其違背法
    令為理由，不得為之，民事訴訟法第436條之24第2項定有明
    文。依同法第436條之32第 2項、第468條規定，判決不適用
    法規或適用不當者，為違背法令；而判決有同法第 469條第
    1款至第5款情形之一者，為當然違背法令。是當事人提起上
    訴，如依民事訴訟法第 436條之25規定，以小額程序之第一
    審判決有不適用法規或適用法規不當為理由時，其上訴狀或
    理由書應有具體之指摘，並揭示該法規之條項或其內容；若
    係成文法以外之法則，應揭示該法則之旨趣；倘為司法院解
    釋、或最高法院之判例，則應揭示該判解之字號或其內容；
    如以民事訴訟法第436條之32第2項、第 469條第1款至第5款
    所列情形為理由時，其上訴狀或理由書，應揭示合於該條款
    之事實。上訴狀或理由書如未依此項方法表明，或其所表明
    者，顯與上開法條規定之情形不相合時，即難認為已對小額
    程序之第一審判決之違背法令有具體之指摘，其上訴自難認
    為合法，即屬不應准許，應予駁回；最高法院著有26年度鄂
    上字第236號判例可資參照。
二、上訴人主張略以：若上訴人所述事實為真，被上訴人乙○○
    、戊○○及丙○○所為，係相關機關（總統府）經費中，已
    經動支且未能通過決算，並為總統府不能依法追訴者，必由
    納稅義務人即上訴人負擔實質損害，原審未考量決算法等法
    令中相關規定，顯有疏漏；且上訴人就上揭實質損害依民法
    第 184條及國家賠償法第2條第2項相關規定請求，原審未予
    審查即予駁回，亦屬違法云云。
三、經查，上訴人之上訴理由，僅泛稱原審判決之認定有所疏漏
    及違法，並未具體指出原審有何合於民事訴訟法第 468條或
    第 469條所列各款之違背法令事實，更未指明其所違反法令
    之條項或內容及具體指摘原審判決究係違反何種經驗法則或
    論理法則，實難認上訴人業已合法表明「原判決有違背法令
    」之上訴理由，揆諸前揭說明，自不得謂已合法表明上訴理
    由，其上訴既不合程式，顯難認為合法，自應由第二審法院
    以裁定駁回之。
四、本件訴訟費用額依後附計算書，確定如主文第二項所示金額
    。
五、據上論結，本件上訴為不合法， 依民事訴訟法第436條之32
    、第444條第1項、第95條、第78條、第436條之19第1項，裁
    定如主文。
中    華    民    國    95    年    6     月    22    日
                民事第二庭審判長  法  官  鄭純惠
                                  法  官  蕭胤瑮
                                  法  官  黃蓓蓓
以上正本係照原本作成。
本裁定不得抗告。
中    華    民    國    95    年    6     月    22    日
                                  書記官  劉碧輝
計算書
項目                金額（新臺幣）             備註
第二審裁判費        1,500元
合  計              1,500元


司法院資訊處製作；財團法人民間司法改革基金會備份。
